【裁判字號】    99,上訴,1214
【裁判日期】    991112
【裁判案由】    懲治走私條例
【裁判全文】
臺灣高等法院高雄分院刑事判決        99年度上訴字第1214號
上  訴  人  臺灣高雄地方法院檢察署檢察官
上  訴  人
即  被  告  乙○○
選任辯護人  許龍升律師
上  訴  人
即  被  告  甲○○
            丙○○
            丁○○
上列上訴人等因被告等懲治走私條例案件，不服臺灣高雄地方法
院98年度訴字第221 號中華民國99年4 月7 日第一審判決（起訴
案號：臺灣高雄地方法院檢察署97年度偵字第6367號），提起上
訴，本院判決如下：
    主  文
原判決撤銷。
乙○○、甲○○、丙○○、丁○○共同犯走私罪，乙○○處有期
徒刑肆月，甲○○、丙○○、丁○○各處有期徒刑貳月。如附表
編號五所示之物沒收。
    事  實
一、乙○○係「隆順36號」漁船（編號：CT6-0587號）船長，甲○○、丙○○、丁○○及陳加祥（經臺灣高雄地方法院通緝
    ）均係該漁船船員。渠等均明知魚類、甲殼類、軟體類或其
    他水產無脊椎動物係屬海關進口稅則第3 章所列之物品，依
    行政院於民國（下同）92年10月23日公告「管制物品項目及
    數額」丙項第5 款之規定，一次私運海關進口稅則第1 章至
    第8 章所列之物品之一項或數項，其總額由海關依緝獲時之
    完稅價格計算，超過新臺幣（下同）10萬元或其總重量超過
    1000公斤者，為管制進口物品，竟共同基於私運總重量逾公
    告數額之管制物品進入臺灣地區之犯意聯絡，共同駕乘該漁
    船，於97年1 月7 日12時10分許，由高雄港第二港口行政院
    海岸巡防署南部地區巡防局第五海岸巡防總隊中和安檢所（
    下稱中和安檢所）報關出港後，於不詳時間，在不詳地點之
    南中國海域外海（卷內並無確切資料，證明係屬中國大陸地
    區領海，且未據起訴），向國籍、船名不詳之漁船，以金額
    不詳之代價，交易取得如附表編號五所示之總重量逾公告數
    額之走私物後，旋共同將如附表編號五所示非自行捕獲走私
    物搬運裝載於該船舶之船艙內藏放後載運返港，並偽稱該走
    私物係自行捕撈之漁獲，一次將上開管制物品私運進入臺灣
    地區。嗣於97年2 月1 日17時35分許，乙○○等人運送上開
    走私物自高雄第二港口中和安檢所報關進口時，為行政院海
    巡署南部地區巡防局第五海岸巡防總隊等人員實施監卸漁獲
    勤務時，發現該漁獲疑似走私進口之物，對「隆順36號」漁
    船實施檢查，並當場查獲乙○○、甲○○、丙○○、丁○○
    及陳加祥等人所有，走私所得如附表編號五所示之走私物（
    另查獲非管制物品即附表編號一、二、三、四、六、七、八
    、九之物），而悉上情。
二、案經行政院海巡署南部地區巡防局第五海岸巡防總隊報請臺
    灣高雄地方法院檢察署檢察官偵查起訴。
    理  由
甲、證據能力部分：
一、公務員職務上製作之紀錄文書、證明文書，除顯有不可信之
    情況外，亦得為證據，刑事訴訟法第159 條之4 第1 款定有
    明文，此所謂「紀錄文書」，係指就一定事實加以記載之文
    書，如戶籍謄本、不動產登記簿、前科資料紀錄表、收發文
    件紀錄簿及出入登記簿等是，而所謂「證明文書」，則指就
    一定事實之存否而為證明之文書，如印鑑證明、繳稅證明書
    、公務員任職證明、選舉人名簿等均屬之，上述「紀錄文書
    」或「證明文書」，並不限於針對特定事件所製作，祇要公
    務員基於職務上就一定事實之記載，或就一定事實之證明而
    製作之文書，若其內容不涉及主觀之判斷或意見之記載，即
    屬於上述條款所稱文書之範疇，從而，警察人員為調查犯罪
    所製作之詢問筆錄，雖非屬於上開條款所規定文書之範圍，
    但基於警察行政上所製作之其他「紀錄」或「證明」文件，
    例如臨檢紀錄、路檢紀錄、受理報案登記簿、失竊證明、遺
    失物領據、扣押證明筆錄或其他性質相類之文書，則均在前
    開條款適用之範圍（最高法院98年度台上字第5814號判決意
    旨參考）。而本件漁船載運走私物是否自行捕獲諮詢表所載
    查獲「漁船名稱」、「統一編號」、「總噸數」、「船員人
    數」、「查獲時間」、「查獲地點」、「作業天數」、「出
    港時間」、「出港港口」、「漁具漁法及漁撈設備、使用情
    形」、「查獲經過」、「查獲漁獲種類及數量」暨「請求事
    項」各欄內容以觀，均係公務員職務上對於一定事實所為之
    記載，並不涉及主觀判斷或意見，而該諮詢表之作用，係在
    請求行政院農業委員會漁業署對於查獲漁船上之漁貨是否自
    行撈獲加以判定，並記載查獲漁船之相關資訊，以供判定之
    參考，其上並載明「受文者」（農委會漁業署）、「發文單
    位」（第五海岸巡防總隊中和安檢所）、「聯絡人」（即中
    和安檢所所長）、「電傳號碼」、「電傳文件編號」等項，
    依上述說明，屬於上述條款所稱「紀錄文書」之範疇，依上
    所述自應有證據能力。
二、法院或檢察官依刑事訴訟法第208 條規定囑託醫院、學校或
    其他相當之機關、團體為鑑定時，祇須其以言詞或書面提出
    鑑定報告，符合刑事訴訟法第206 條第1 項、第208 條所規
    定之形式要件，即具有證據能力，此即屬於刑事訴訟法第15
    9 條第1 項所稱「法律有規定」特別情形，與同法第159 條
    之4 規定無涉（最高法院96年度台上字第6842號判決意旨參
    考）。查「漁業署」係行政院農業委員會之所屬機關，是行
    政院農業委員會漁業署依臺灣高等法院檢察署92年11月20日
    檢文允字第0981000591號函所示，為臺灣高等法院檢察署概
    括選任之鑑定機關無疑，其鑑定項目包括漁船自行捕獲及漁
    船違反懲治走私條例之非自行捕獲在內，此復經臺灣高等法
    院檢察署98年5 月5 日檢文允字第0981000591號函敘明在卷
    可稽（原審二卷第294 、295 頁），則海巡機關、司法警察
    等偵查輔助人員於案件未移送檢察官偵辦前之調查犯罪階段
    ，依據檢察長之概括授權，先行將證物送請檢察機關預先選
    任之專責鑑定人或鑑定機關（團體）實施鑑定，基於檢察一
    體原則，該鑑定人或鑑定機關（團體）亦應視同承辦檢察官
    所選任或囑託而執行鑑定業務，其出具之書面鑑定報告應屬
    刑事訴訟法第206 條所定之傳聞例外，當具有證據能力。是
    行政院農業委員會漁業署（下稱漁業署）為發文機關之「緝
    獲漁船走私走私物協助諮詢電話傳真」，自具有證據能力。
三、按海域、海岸、河口、與非通商口岸之查緝走私、防止非法
    入出國、執行通商口岸人員之安全檢查及其他犯罪調查事項
    ，乃巡防機關掌理事項之一；另巡防機關人員執行前揭事項
    時，得對進出海域、海岸、河口、非通商口岸及航行領海內
    之船舶或其他水上運輸工具及其載運人員、物品，有正當理
    由，認有違法之虞時，得依法實施檢查，海岸巡防法第4 條
    第1 項第3 款、第5 條第1 項第2 款分別定有明文。又可為
    證據或得沒收之物，得扣押之，刑事訴訟法第133 條第1 項
    定有明文。是以巡防機關人員有正當理由認有違法之虞，而
    登船實施檢查，應屬依據法令執行職務之行為，核與非法搜
    索並不相當（最高法院94年度台上字第6338號判決參考）。
    經查，本案係中和安檢所海巡人員於監卸漁獲勤務時，認為
    「隆順36號」漁船涉嫌走私漁獲進入臺灣地區，而依海岸巡
    防法第4 條第1 項第3 款之規定對該漁船進行檢查，於此時
    發現該漁船船艙內及已卸除如附表編號五所示之漁獲係走私
    進口之管制進口物品，再會同被告乙○○現場製作扣押物品
    清單，並當場將上開扣押物品交付被告乙○○具領保管等情
    ，此有該海巡第五總隊製作之物品扣押清單及漁船（貨）具
    領保管切結書在卷可稽（警卷第38、39頁），足徵本案海巡
    人員對「隆順36號」漁船進行檢查，因而發現可為證據之上
    開管制進口物品，進而予以扣押等程序，尚符合上開海岸巡
    防法及刑事訴訟法之規定，是於檢查漁船、漁獲物品過程當
    場所扣押之上開管制進口物品，自得作為本案之證據。本案
    被告乙○○之辯護人於原審準備程序雖辯稱：本案海巡署人
    員對「隆順36號」漁船實施並未製作扣押筆錄，不符合法定
    要式云云（原審二卷第176 頁）。惟查海巡人員對於上開漁
    船進行檢查，並對上述之管制進口物品予以扣押，均符合海
    岸巡防法及刑事訴訟法上開規定，已如前述，足見安檢人員
    有權進行檢查及扣押，原無必要另行製作扣押筆錄，辯護人
    上開辯護意旨，尚屬無據。從而，應認本案因上開檢查及扣
    押行為所衍生之扣押物品目錄表，自具有證據能力。
四、另按「隆順36號」漁船上安裝之航程紀錄器，係透過紀錄器
    內建之全球衛星定位系統，紀錄漁船航跡資料，可隨時紀錄
    漁船出海作業之實際航跡，包括時間、經緯度，且於製作過
    程中，並無人力繪製、登載或其他人為外力介入，故不存在
    人對過去事物常發生之主觀上知覺、記憶錯誤之危險，此有
    行政院農業委員會漁業署98年3 月31日漁二字第0981205076
    號、同年8 月6 日漁二字第0981241529函暨所附隆順36號漁
    船（CT6-0587）諮詢案補充說明及航程紀錄圖附卷可稽（原
    審一卷第51至53、75頁、原審二卷第70至80頁），是上開航
    程紀錄圖之紀錄，並非傳聞證據，自得作為本件認定事實之
    證據。
乙、實體部分：
一、訊據上訴人即被告乙○○、甲○○、丙○○、丁○○均矢口
    否認有上揭私運管制物品進入臺灣地區之犯行，並均辯稱：
    查獲的走私物皆係自行捕獲，並非從國外地區私運進口云云
    ，被告乙○○之辯護人則另以：本件雖未對海關進行報關，
    但是漁船進港時有對當地海巡署進行申報，申報內容即為卷
    附之申請表，因經海巡署登轉檢查及申報內容，應有92年管
    制物品項目但書之適用，並不構成管制物品云云。
二、經查：
(一)、被告乙○○為「隆順36號」（編號：CT6-0587號）漁船船長
    ，而共同被告甲○○、丙○○、丁○○均為船員，共同駕乘
    該漁船於97年1 月7 日12時10分許及同年2 月1 日17時35分
    許，分別由高雄第二港口中和安檢站報關出港及返港，並運
    送如附表編號五所示之走私物黑鯧（另裝載經本院認定非管
    制物品之附表編號一、二、三、四、六、七、八、九等魚類
    、甲殼類及軟體類等水產動物），以該走私物係自行捕獲而
    報關進港時，為中和安檢所海巡人員查獲之事實，有漁船貨
    具領保管切結書、第五海岸巡防總隊扣押物品目錄表、小港
    區漁會臨海新村魚市場97年2 月2 日「隆順36號」進貨表、
    高雄市100 噸以上漁船進出港申請書、機漁船（含船員）進
    出港檢查表、行政院農業委員會漁業執照等書證附卷可稽（
    警卷第38至43頁），且為被告乙○○、甲○○、丙○○、丁○○等4 人供承屬實，故此部分之事實，自堪認定。
(二)、本件「隆順36號」漁船於航行期間漁船上漁具並未使用之事
    實，依該漁船所報作業海域在臺灣堆南水深50至90公尺之斜
    坡海域，距高雄二港口約100 海浬，該船最高航速11.8浬，
    單程水路時間需約9 小時，可作業日數約23.5天，漁獲量12
    1.43噸（按包括本院認定走私物之附表編號五黑鯧，及經本
    院認定非管制物品之附表其他魚類、甲殼類、軟體類等水產
    動物），漁獲均為紙箱外套麻袋包裝分類，該船主漁業為延
    繩釣，兼營焚寄網漁業，本航次作業從事中層及底拖網作業
    ；依漁具照片顯示，該船並無延繩作業之設備，拖網具堆置
    於後甲板，拖網絞機無曳網導索裝置，網板繫靠於網板架舷
    牆邊，左右網板叉網配件結附相同無法作業，且中後滑輪生
    鏽，無拖網作業之跡象，網板亦無作業摩擦痕跡，該船在水
    深50至90公尺作業，曳網長度至少應有3 倍270 公尺以上才
    合理，但經海巡安檢人員實際測量結果左曳網只有150 公尺
    ，顯然不合理，有漁業署97年2 月12日緝獲漁船走私走私物
    協助諮詢電話傳真附卷足參（警卷第36、37頁），並經證人
    楊稟昌於原審審理時證稱：「我登船時發現拖網絞機無導覽
    桿，後滑輪也沒有摩擦的痕跡，依我的經驗，如果常常作業
    的話，會有小蝦、小魚會散落在漁船甲板上或者卡在甲板夾
    縫中，但隆順36號漁船並無這種情形，才認定該無作業痕跡
    」等語相符（原審二卷第213 至215 頁），且有漁船載運走
    私物是否自行捕獲諮詢表、查獲漁船漁具採證照片附卷可稽
    （警卷第35、67至82頁），查證人楊稟昌係海巡署之安檢人
    員，於案發時在現場進行漁獲監卸勤務，係依法執行職務，
    並無偏頗立場之必要，且其與被告乙○○等人並無恩怨，實
    無捏造事實陷害被告等人之必要，其證述應屬真實可信。依
    該漁船之漁具並未使用之情況觀之，被告乙○○等顯然並未
    在海上實際進行作業漁撈，上開查獲走私物即非由被告乙○○等人自行捕獲無訛。
(三)、又該漁船查獲走私物中「黑鯧」以真空包裝，但無真空包裝
    機，不合常理，且「黑鯧」屬中表層迴游性魚類，非拖網主
    要漁獲魚種，該船作業之經緯度位於臺灣海峽南端海域，水
    深50至90公尺，常見漁獲物組成有蝦、蟹、花枝、狗母、白
    帶、秋姑、扁魚、鎖管、盤仔、金線鰱、肉魚等，此外應還
    有下雜魚，下雜魚包括花狗母、小蝦、天竺鯛及其他魚類之
    幼魚等，有上開漁業署緝獲漁船走私走私物協助諮詢電話傳
    真及漁船載運走私物是否自行捕獲諮詢表在卷可參（警卷第
    35至37頁），並經證人楊稟昌於原審審理時證稱：「我登船
    時發現船上漁獲『海大蝦』部分，是用印有勇、極品的字樣
    紙箱包裝，『劍蝦』也是用印有特級劍蝦字樣的紙箱包裝，
    因漁船出港時，需將所攜帶紙箱、麻袋據實呈報並做紀錄，
    依當時隆順36號漁船之紀錄並未記載有帶上述字樣的紙箱出
    港，警卷查獲紀錄照片正是當初的蒐證照片」等語（原審二
    卷第213 至215 頁），且有查獲漁船漁具採證照片附卷可稽
    （警卷第44至66頁）。
(四)、至被告乙○○等人雖以有於公海上僱用12漁工云云為辯，然
    被告乙○○於警詢時供稱：「（僱用大陸漁工或外籍漁工？
    ）有僱用12名外籍漁工；包裝漁獲大家一起做」（警卷第6
    、8 頁），被告甲○○於警詢時供稱：「（僱用大陸漁工或
    外籍漁工？）有僱用12名外籍漁工，擔任漁獲分類及冷凍包
    裝，我在機房內工作居多，有時會幫忙」（警卷第11、12頁
    ），被告丙○○於警詢時供稱：「（僱用大陸漁工或外籍漁
    工？）有僱用12名大陸漁工，包裝漁獲誰做不一定，會的人
    就去做」（警卷第21、23頁），被告丁○○於警詢時供稱：
    「（僱用大陸漁工或外籍漁工？）有僱用12名大陸漁工，包
    裝漁獲大家都要合作下去做」（警卷第26、28頁），於同一
    日之警詢就僱用外籍或大陸地區之漁工及包裝工作如何分配
    ，彼此間供述不一，已難憑信。復以被告丙○○嗣於偵訊中
    改稱：「僱用10位外勞」云云（偵卷第29頁），翻異前詞且
    人數先後未合，被告丁○○亦於偵訊中改稱：「僱用12位外
    勞」云云（偵卷第30頁），就僱用何國籍地區之漁工先後供
    述不一，難以採信，是被告乙○○等人僱用12名漁工之說，
    應非實在。
(五)、又按依「漁業動力用油優惠油價標準」規定，漁船需裝設航
    程紀錄器（VDR ），據以核算漁業動力優惠用油量，而「隆
    順36號」號漁船於96年1 月18日裝設有航程紀錄器（VDR ）
    後，而依航程紀錄器資料所示之航跡紀錄圖顯示，該船出港
    後航行航跡圖中，雖有短暫慢速航行，惟並無一般拖網漁船
    之來回拖曳作業跡象，且航行區域水深超過1000公尺，並不
    適合底拖網漁撈作業等情，有漁業署98年3 月31日函附漁船
    航程紀錄設備安裝照片及同署98年8 月6 日函附隆順36號漁
    船（CT6-0587）諮詢案補充說明在卷可稽（原審一卷第52、
    76、77頁、原審二卷第70、71頁），足見該漁船應不曾實際
    進行拖網漁撈之作業，自無從捕撈如附表編號五（及附表其
    他魚獲）所示之漁獲數量、種類，是被告乙○○等人前開所
    辯該航次漁獲係自行捕獲云云，委無可採。
(六)、被告甲○○、丙○○、丁○○等3 人與同案被告陳加祥均擔
    任船員，負責船上事務，受被告即船長乙○○指揮，共同出
    海交易取得如附表所示走私物，事後復異口同聲諉稱係自行
    捕撈所得之漁獲、並接漁工上船後加以包裝，足見被告乙○○、甲○○、丙○○、丁○○等4 人及同案被告陳加祥彼此
    間，對於向國籍、船名不詳之漁船，以不詳之代價交易取得
    並載運走私物進入臺灣地區等情，均當知悉，渠等間就上開
    犯行，具犯意聯絡及行為分擔至明。本案被告乙○○等4 人
    未據實申報，出海運載總重量超過1000公斤之如附表編號五
    所示之走私物進入臺灣地區，而上開走私物均屬於海關進口
    稅則第3 章所列魚類，是如附表編號五所示之走私物，係屬
    懲治走私條例「管制物品項目及其數額」中丙項第5 款所規
    範之管制物品，堪以採認；而查獲如附表編號五所示之走私
    物，重量4280公斤，縱扣除冰塊、紙箱、麻袋包裝等用品，
    其漁獲淨重自仍遠逾1000公斤之法定標準，亦堪憑認。
(七)、綜上所述，俱見被告乙○○等人並未實際進行捕魚作業，反
    而係利用短暫慢速航行外海期間，與國籍、船名不詳之漁船
    交易取得本案查獲如附表編號五所示走私物之事實，甚為明
    確。又按懲治走私條例第2 條第1 項規定處罰私運逾行政院
    公告數額之管制物品進出口之行為，其成罪與否乃在該運送
    之管制物品有無逾公告數額，如所運送進出口之物品已逾行
    政院公告之數額者，未報運時，固為本法所處罰之對象，即
    已報運而有所不實，應仍有該條項之適用，不因其形式上有
    無報關進出口而異（最高法院91年台上字第64號判例意旨參
    照），是所謂申報必為據實申報始得排除私運管制物品之處
    罰，如未據實申報，仍屬於私運管制物品之行為，而本件查
    獲如附表編號五所示之走私物，係被告乙○○與其餘共同被
    告一同自國籍、船名不詳之漁船交易取得，卻於申報時偽稱
    該漁獲係自行捕撈載運返港，已如前述，自係未據實申報無
    訛，是被告所辯已據實報關云云，自非可採。從而，被告乙○○、甲○○、丙○○、丁○○等4 人共同於上開時間未據
    實申報，即自國外地區私運管制物品進入臺灣地區逾公告數
    量之事實，事證明確，被告乙○○等人所辯係卸責之詞，不
    足採信，渠等犯行均洵堪認定，均應依法論科。
三、按「私運管制物品進口、出口逾公告數額者，處7 年以下有
    期徒刑，得併科新臺幣20萬元以下罰金」、「第一項所稱管
    制物品及其數額，由行政院公告之」，懲治走私條例第2 條
    第1 項、第3 項分別定有明文，行政院據此於92年10月23日
    修正「管制物品項目及其數額」丙類管制進口項目包括一次
    私運海關進口稅則第一章至第八章所列之物品及稻米、稻米
    粉、花生、茶葉、種子（球）之一項或數項，其總額由海關
    照緝獲時之完稅價格計算，超過10萬元者（外幣按當時辦理
    外匯銀行買進價格折算），或重量超過1000公斤者。但報運
    進口海關進口稅則第一章至第八章所列之物品及稻米、稻米
    粉、花生、茶葉、種子（球）等物品，未虛報貨名或產地者
    ，不屬管制進口物品，而於97年2 月27日修正為一次私運獎
    券、彩券或彩票，或原產地為大陸地區而未經主管機關公告
    准許輸入之海關進口稅則第一章至第八章所列之物品、稻米
    、稻米粉、花生、茶葉、種子（球）等物品之一項或數項，
    其總額由海關照緝獲時之完稅價格計算，超過10萬元者（外
    幣按當時辦理外匯銀行買進價格折算），或重量超過1000公
    斤者，屬管制進口物品。查本件被告乙○○等人共同為本案
    走私行為時，因該次私運之走私物為海關進口稅則第三章之
    物品，報運進口魚類重量超過1000公斤。核被告乙○○、甲○○、丙○○、丁○○等4 人所為，均係犯懲治走私條例第
    2 條第1 項走私罪。被告乙○○等4 人與陳加祥間就本案犯
    行，有犯意之聯絡與行為之分擔，業如前述，應論以共同正
    犯。
四、原審論處被告4 人共同走私罪責，固非無見；惟查，附表編
    號五之走私物品黑鯧4280公斤（含冰水）緝獲單位並未移送
    財政部高雄關稅局處理，有財政部高雄關稅局99年8 月23日
    高普緝字第0991016996號函可憑（見本院卷第63頁），而係
    由行政院海巡署南部地區巡防局第五海岸巡防總隊依檢察官
    之指示，交由船長保管，有該隊99年9 月5 日南五總字第09
    90014643號函及所附被告乙○○出具之漁船（貨）具領保管
    切結書可查（見本院卷第65、66頁），且係被告等人共同走
    私所得，為被告等人所有之物，原審未予宣告沒收，尚有未
    恰，被告上訴意旨均否認犯罪而指摘原判決不當，雖不足取
    ，惟檢察官上訴意旨執此而指摘原判決不當，則為有理由；
    且查，附表編號一、二、三、四、六、七、八、九等魚類、
    甲殼類及軟體類等水產動物，於91年2 月15日已開放大陸進
    口（理由詳如後述），被告等人此次從事走私行為時，此等
    水產動物已非屬管制進口之物品，原審未察，併認係被告等
    人走私管制物品之一部，併有可議，應由本院將原判決撤銷
    改判。爰審酌被告乙○○等4 人私運來路不明之走私物進入
    臺灣地區，未經相關單位之檢疫程序即流入市面販售，自有
    危害國民身體健康之虞，惟被告乙○○等4 人均為漁民，討
    海維生不易，近年大環境不佳，漁民生活尤為艱困，渠等私
    運漁獲入臺犯罪動機、目的應僅為維持一家溫飽，尚非貪圖
    富裕享受，且犯罪手段僅以1 艘漁船作為運輸工具，亦非大
    規模之企業化經營，對國民身體健康所造成之風險有限，被
    告乙○○身為船長為本案主導者，其餘共同被告僅為船員受
    船長指揮，非居於主導地位，及渠等犯罪後之態度等一切情
    狀，分別量處如主文第二項所示之刑。至如附表編號五所示
    之走私物品即黑鯧4280公斤（含冰水），為被告等人共同走
    私所得之物，且由被告乙○○出具保管切結書負責保管，依
    刑法38條第1 項第3 款宣告沒收。
五、公訴意旨另以：被告乙○○、甲○○、丙○○、丁○○與陳
    加祥此次走私管制之物品，除上開附表編號五之黑鯧4280公
    斤外，並有附表編號一之小卷30664 公斤、編號二之扁魚28
    790 公斤、編號三之黑蟹身去殼4592公斤、編號四之海大蝦
    10163 公斤、編號六之三目蟹6600公斤、編號七之下雜魚20
    490 公斤、編號八之劍蝦8471公斤、編號九之黑蟹腳7380公
    斤。因認此等部分被告等人亦係犯懲治走私條例第2 條第1
    項走私罪名云云。惟查，附表編號一、二、三、四、六、七
    、八、九之小卷、扁魚、黑蟹身去殼、海大蝦、三目蟹、下
    雜魚、劍蝦、黑蟹腳等，業於91年2 月15日開放大陸進口，
    有經濟部國際貿易局99年8 月23日貿服字第09900116410 號
    函覆本院在卷（見本院卷第60頁、第61頁），是此等魚類、
    甲殼類、軟體類等水產動物於被告等人此次走私行為之前，
    已開放大陸進口，被告等人此部分行為自不成立走私罪名。
    惟公訴人認被告等人此部分行為，與上開起訴經本院判決有
    罪部分，有實質上一罪之關係，故此部分不另為無罪之諭知
    。
六、另同案被告陳加祥經臺灣高雄地方法院通緝在案，併此敘明
    。
據上論結，應依刑事訴訟法第369 條第1 項前段、第364 條、第
299 條第1 項前段，懲治走私條例第2 條第1 項、第11條，刑法
第28條、第38條第1 項第3 款，判決如主文。
本案經檢察官李門騫到庭執行職務。
中    華    民    國    99    年    11    月    12    日
                刑事第六庭  審判長法  官  王憲義
                                  法  官  簡志瑩
                                  法  官  邱永貴
以上正本證明與原本無異。
如不服本判決應於收受本判決後10日內向本院提出上訴書狀，其
未敘述上訴理由者，並得於提起上訴後10日內向本院補提理由書
狀（均須按他造當事人之人數附繕本）「切勿逕送上級法院」。
中    華    民    國    99    年    11    月    12    日
                                  書記官  鄭翠芬
附錄本件判決論罪科刑法條：
懲治走私條例第2 條：
私運管制物品進口、出口逾公告數額者，處7 年以下有期徒刑，
得併科新臺幣3 百萬元以下罰金。前項之未遂犯罰之。
第1 項所稱管制物品及其數額，由行政院公告之。
附表：
  ┌──┬─────┬───────┐
  │編號│品      名│重量（含冰水）│
  ├──┼─────┼───────┤
  │ 一 │小卷      │  30664公斤   │
  ├──┼─────┼───────┤
  │ 二 │扁魚      │  28790公斤   │
  ├──┼─────┼───────┤
  │ 三 │黑蟹身去殼│  4592 公斤   │
  ├──┼─────┼───────┤
  │ 四 │海大蝦    │  10163公斤   │
  ├──┼─────┼───────┤
  │ 五 │黑鯧      │  4280 公斤   │
  ├──┼─────┼───────┤
  │ 六 │三目蟹    │  6600 公斤   │
  ├──┼─────┼───────┤
  │ 七 │下雜魚    │  20490公斤   │
  ├──┼─────┼───────┤
  │ 八 │劍蝦      │  8471 公斤   │
  ├──┼─────┼───────┤
  │ 九 │黑蟹腳    │  7380 公斤   │
  └──┴─────┴───────┘

司法院資訊處製作；財團法人民間司法改革基金會備份。
